臺灣高等法院臺南分院刑事判決
110年度上訴字第132號
上  訴  人  
即  被  告  林文宗
選任辯護人  黃冠偉律師
上列上訴人因毒品危害防制條例案件，不服臺灣臺南地方法院10
9年度訴字第993號中華民國109年11月26日第一審判決（起訴案
號：臺灣臺南地方檢察署109年度偵字第7748、12053號），提起
上訴，本院判決如下：
    主  文
原判決撤銷。
林文宗幫助施用第一級毒品，共肆罪，各處有期徒刑伍月，如易
科罰金，均以新臺幣壹仟元折算壹日。應執行有期徒壹年貳月，
如易科罰金，以新臺幣壹仟元折算壹日。
另案扣押之行動電話壹支（含門號○○○○○○○○○○號SIM卡壹張）沒
收。
    犯罪事實
一、林文宗明知海洛因係毒品危害防制條例第2條第2項第1款所
    規定之第一級毒品，不得非法持有、施用，竟基於幫助施用
    第一級毒品之犯意，以其所持有之門號0000000000號行動電
    話與唐士賢持用之門號0000000000號行動電話進行如附件編
    號1至6所示簡訊或電話聯絡後，先後於如附表編號1至4所示
    時間，均在位於臺南市之北安橋下，分別將代購自他人之第
    一級毒品海洛因各1包轉交唐士賢，而幫助唐士賢施用第一
    級毒品。
二、案經臺灣臺南地方檢察署檢察官指揮臺南市政府警察局善化
    分局移送後偵查起訴。
    理  由
壹、證據能力部分：
一、按被告以外之人於審判外之言詞或書面陳述，除法律有規定
    者外，不得作為證據，刑事訴訟法第159條第1項定有明文。
    查證人唐士賢於警詢時所為之陳述，係屬被告以外之人於審
    判外之言詞陳述，上訴人即被告林文宗（下稱被告）及辯護
    人雖於原審審理中對於證據能力表示無意見（見原審卷第85
    頁），但未明示同意作為證據，嗣於本院準備程序中則爭執
    其證據能力（見本院卷第70頁），且無刑事訴訟法第159條
    之2、第159條之3得為證據之例外情形，依前揭法條意旨，
    自不具證據能力。
二、次按被告以外之人於審判外之言詞或書面陳述，除法律有規
    定者外，不得作為證據；被告以外之人於審判外之陳述，雖
    不符同法第159條之1至第159條之4之規定，而經當事人於審
    判程式同意作為證據，法院審酌該言詞陳述或書面陳述作成
    時之情況，認為適當者，亦得為證據，當事人、代理人或辯
    護人於法院調查證據時，知有第159條第1項不得為證據之情
    形，而未於言詞辯論終結前聲明異議者，視為有前項之同意
    ，刑事訴訟法第159條第1項、第159條之5第1項、第2項分別
    定有明文。除上開經被告及辯護人爭執之證人唐士賢警詢筆
    錄外，其餘本判決所引用具傳聞證據性質之供述證據部分，
    因檢察官及被告於本院審判期日對於本院所提示之證據均同
    意有證據能力（見本院卷第70至72頁），亦未於本案言詞辯
    論終結前具狀聲明異議，本院審酌該等被告以外之人審判外
    陳述作成時之情況，並無不能自由陳述之情形，亦無顯不可
    信之情狀，且未見有何違法取證或其他瑕疵，而與待證事實
    具有關聯性，本院認為以之作為證據應屬適當，自均得作為
    證據。
三、再按國家基於犯罪偵查之目的，對被告或犯罪嫌疑人進行通
    訊監察，乃係以監控與過濾受監察人通訊內容之方式，蒐集
    對其有關之紀錄，並將該紀錄予以查扣，作為認定犯罪與否
    之證據，屬於刑事訴訟上強制處分之一種，而監聽係通訊保
    障及監察法第13條第1項所定通訊監察方法之一，司法警察
    機關依法定程序執行監聽取得之錄音，係以錄音設備之機械
    作用，真實保存當時通訊之內容，如通訊一方為受監察人，
    司法警察在監聽中蒐集所得之通訊者對話，若其通話本身即
    係被告進行犯罪中構成犯罪事實之部分內容，自與所謂「被
    告以外之人審判外之陳述」無涉，應不受傳聞法則之規範，
    當然具有證據能力（最高法院106年度台上字第1163號判決
    意旨參照）。故本判決下列所引通訊之一方為被告林文宗之
    通訊監察譯文，自有證據能力。
四、本判決以下所引用卷內各項非供述證據性質之證據資料，均
    無違反法定程序取得之情形，依刑事訴訟法第158條之4規定
    之反面解釋，均應有證據能力。
貳、實體部分：
一、認定犯罪事實所憑之證據及理由
（一）訊據被告對於上開幫助證人唐士賢施用第一級毒品之犯罪
      事實，均坦承不諱。而被告係以其所持有之門號00000000
      00號行動電話與唐士賢持用之門號0000000000號行動電話
      進行如附件所示簡訊或電話聯絡後，隨即於如附表編號1
      至4所示時間，均在北安橋下，分別交付如附表編號1至4
      所示海洛因予唐士賢，並收取如附表編號1至4所示現金等
      情，業據被告供承在卷，核與證人唐士賢於偵查及原審審
      理時證述之情節相符，並有原審法院108年聲監字第944號
      、109年聲監續字第73號通訊監察書、如附件所示之雙向
      通聯通訊監察內容譯文（上開通訊監察譯文經本院勘驗與
      錄音內容與譯文相符，見本院卷第133至135頁準備程序筆
      錄及本院卷第156至157頁審判筆錄）、原審法院民國109
      年2月10日南院武刑磐109聲監可字第000038號函在卷可憑
      ，暨另案扣得之行動電話1支（含門號0000000000號SIM卡
      1張，見偵一卷即109年度他字第933號卷第5至17頁）可稽
      。是上開事實，首堪認定。
（二）檢察官起訴意旨，就上開犯罪事實部分，認被告係基於販
      賣第一級毒品海洛因以營利之犯意，於附表編號1至4所示
      時間，均在位於臺南市之北安橋下，分別以如附表編號1
      至4所示金額販賣海洛因予唐士賢，並依如附表編號1至4
      所示價金給付方式取得全部價金，固非無見。然：
   1、按施用毒品者所稱其向某人買受毒品之指證，不得作為有
      罪判決之唯一證據，仍須調查其他必要之證據，以察其是
      否與事實相符。良以施用毒品者其供述之憑信性本不及於
      一般人，況施用毒品者其供出來源，因而破獲者，法律復
      規定得減輕其刑，其有為邀輕典而為不實陳述之可能，其
      供述之真實性自有合理之懷疑。是施用毒品者關於其向某
      人購買毒品之供述，必須補強證據佐證，以擔保其供述之
      真實性，俾貫徹刑事訴訟無罪推定及嚴格證明之基本原則
      。再者，毒品危害防制條例第4條第1項至第2項就販賣第
      一、二級毒品罪，各有處罰規定，各罪法定刑度差異甚大
      ，重刑如販賣第一級毒品者，法定刑為死刑或無期徒刑，
      倘不能因補強證據與其他證據相互印證，得以確認通訊監
      察譯文的對話，已提及交易毒品和毒品種類，無異對罪責
      的內容，全然繫憑於被告自白或對向犯證人（購毒者）的
      證詞，而無視人的記憶常隨時間之經過而模糊遺漏，或購
      毒證人為獲邀減刑寬典、飾卸刑責，而存有故意或錯誤指
      證之高度可能，是在販賣毒品案件，如被告已自白，或依
      據線上通訊監察，即時啟動偵查，而破獲現場毒品與價金
      授受等情形，始得據此與通訊監察譯文相互補強。又所謂
      補強證據之擔保，所補強者，雖然不以事實的全部為必要
      ，祇須因補強證據與該供述相互印證，依社會通念，足使
      犯罪事實獲得確信者，即足當之，然既曰「擔保」，必該
      補強證據的證明力，高於或相當於被擔保證據（例如毒販
      的自白、購毒人的證詞）的證明力，始得稱之（最高法院
      101年台上字第5339號、107年台上字第2591號判決意旨參
      照）。
   2、經查：
   （1）公訴意旨依憑被告之供述、證人唐士賢於偵查中之證詞
        ，及其等間之通訊監察譯文等證據資料，認定被告有販
        賣第一級毒品之犯意。然依卷內事證，被告於警詢、偵
        訊、原審及本院審理中均否認有販賣海洛因與證人唐士
        賢，並供稱如附表編號1至4所示時間該4次都是與唐士
        賢合資購買，其中如附表編號1部分，唐士賢去橋下沒
        有看到我，打電話問我在那裡，我就去北安橋，我與唐
        士賢在北安橋下就說要一起買，我就騎唐士賢的機車去
        ○○街找劉武昌購買，劉武昌住的○○街就在北安橋旁邊，
        我跟唐士賢各出資新臺幣（下同）3千元向劉武昌購買2
        包，買完之後我就回到橋下，1人1包；如附表編號2部
        分，「在仔」是唐士賢的外號，唐士賢在橋下沒看到我
        ，打電話找我，我就回到橋下，當時還沒有買海洛因，
        到橋下之後，我一樣跟唐士賢說1個人各出資3千元，我
        騎唐士賢的機車去○○街，因為○○街路很小，我都是開車
        不方便，這次也是買2包，買回來就回到橋下拿1包海洛
        因給唐士賢；如附表編號3部分，電話中提及「你爸閒
        閒都等著應付你」，是因為唐士賢每次找我合資都不夠
        錢，我覺得很麻煩，這次講完電話，我還是去橋下，騎
        唐士賢的機車去買，這次也是買2包，1包給唐士賢；如
        附表編號4部分，這通也是一樣，唐士賢打電話給我，
        我也是騎唐士賢的機車去買等語。
   （2）而證人唐士賢雖於偵查中證稱其係向被告購買，並非合
        資等語（見警一卷第24頁），且①附表編號1部分，唐士
        賢傳送如附件編號1所示「在橋下」之簡訊內容予被告
        ，且證人唐士賢於偵查中證稱：「（108年12月29日13
        時23分有在北安路北安橋下跟林文宗購買8分之1錢共3
        千元的海洛因？）是。我傳簡訊到橋下，就是已經到了
        。我跟他之間不會在簡訊中講得很清楚，我到那邊他都
        有貨。但我只給他2千元。」等語（見警一卷第24頁）
        ；②附表編號2部分，被告與唐士賢有如附件編號2所示
        通話內容，且證人唐士賢於偵查中證稱：「（109年1月
        15日15時7分，有在北安路北安橋下跟林文宗購買8分之
        1錢共3千元的海洛因？）是。當時林文宗說『我跟人家
        約好要拿錢給人家』是林文宗要拿從我這邊收到的3千元
        給他的上游。但我只給他2千元。」等語（見警一卷第2
        4頁）；③如附表編號3部分，被告與唐士賢有如附件編
        號3所示通話內容，且證人唐士賢於偵查中證稱：「（1
        09年2月1日16時30分，有在北安路北安橋下跟林文宗購
        買8分之1錢共3千元的海洛因？）這次有交易成功。應
        付是指他沒有時間做別的事，要忙著幫我調貨。我錢要
        還給你，是指我要還他108年12月29日及109年1月15日
        各欠1千元的錢。這一天我給他4千元還差1千元。」等
        語（見警一卷第24頁）；④附表編號4部分，被告與唐士
        賢有如附件編號4至6所示通話內容，證人唐士賢於偵查
        中證稱：「（109年2月2日16時9分，有在北安路北安橋
        下跟林文宗購買8分之1錢共3千元的海洛因？）是。但
        是這一次的3千元我沒有給林文宗。譯文中寫我錢要還
        你，是指上面2月1日還剩、不足的1千元，當時我只給
        他1千元。該日的3千元又欠著。」等語（見警一卷第24
        頁）。然嗣於原審審理中則改稱：其與被告係合資購買
        ，其友人載送其到北安橋下後，其友人先行離開，被告
        開車搭載其一同前往位於臺南市西門路及公園路附近購
        買海洛因，其並無機車等語（見原審卷第111至136頁）
        。準此以觀，證人唐士賢於偵查中及原審審理中關於是
        向被告購買第一級毒品或與被告合資購買第一級毒品海
        洛因之證述，其先後證述已有歧異，故證人唐士賢是否
        確有於如附表一編號1 至4 所示時間、地點向被告購買
        海洛因，容屬有疑，自應進一步審究被告與證人唐士賢
        間之通訊監察譯文，是否足以補強被告確有此部分販賣
        海洛因之犯行。
   （3）然參之卷附如附件所示之相關通訊監察譯文所示之簡訊
        或通話內容：
　    ①附件編號1所示部分（108年12月29日13時23分37秒) ，
        簡訊內容只有：「A(唐士賢，下同)：在橋下」，別無
        其他內容，只能補強唐士賢確有在橋下等被告，並未提
        及交易毒品相關之數量、種類、金額或有關毒品交易之
        暗語等內容，是否足以作為補強證人唐士賢於偵查中證
        述向被告購買海洛因之證據，尚非無疑。
　    ②附件編號2所示部分（109年1月15日15時7分6秒)，通話
        內容為：「B（被告，下同）：喂。A:我在橋下。B:你
        誰？A:我在仔。B:你人來了嗎?A:我到了啦。B:快一點
        ，轉回來，我跟人家約好要拿錢給人家，快一點。A:我
        現在人在這裡了。B:好啦好啦。」，亦只能補強唐士賢
        確有在橋下等被告，並未提及交易毒品相關之數量、種
        類、金額或有關毒品交易之暗語等內容，是否足以作為
        補強證人唐士賢於偵查中證述向被告購買海洛因之證據
        ，自非無疑。且上開內容反而與被告所稱其係與證人唐
        士賢合購海洛因，其會拿錢去向藥頭拿海洛因回來給唐
        士賢之情節相符。
　    ③附件編號3所示部分（109年2月1日16時16分46秒)，通話
        內容為：「B:你爸閒閒都等著要應付你。A:在等我10分
        鐘一下。B:在哪邊等啦，我在買東西啦。A:好啦。」，
        亦只能補強唐士賢確有跟被告約見面，並未提及交易毒
        品相關之數量、種類、金額或有關毒品交易之暗語等內
        容，且由被告所說之「你爸閒閒都等著要應付你」，似
        乎表現出對於證人唐士賢相當不耐煩，與販賣毒品圖利
        之人通常情形應不至於對買家感到不耐煩之情況有別，
        上開情形雖非絕無例外，但由上開通話內容，是否足以
        作為補強證人唐士賢於偵查中證述向被告購買海洛因之
        證據，實非無疑。
　    ④附件編號4至6所示部分（109年2月2日16時1分36秒、16
        時2分53秒、16時9分10秒)，通話內容為：「B:機車啦
        ，每次我回到家你就隨後打來。A:我錢要還你啦。B:好
        啦好啦，我過去。」、「A:喂。B:我開過來了。A:喔，
        好啦。」、「B:到了啦。到了啦。A:喔好啦。」，亦只
        能補強唐士賢確有跟被告約見面，並未提及交易毒品相
        關之數量、種類、金額或有關毒品交易之暗語等內容，
        且由被告所說之「機車啦，每次我回到家你就隨後打來
        」，似亦表現出對於證人唐士賢相當不耐煩，與販賣毒
        品圖利之人通常情形應不至於對買家感到不耐煩之情況
        有別，上開情形雖非絕無例外，但由上開通話內容，是
        否足以作為補強證人唐士賢於偵查中證述向被告購買海
        洛因之證據，亦非無疑。
　    ⑤綜上通訊監察譯文內容，均難資為證人唐士賢前開於偵
        查中證述之佐證。證人唐士賢上揭偵查中之證言，既屬
        單一證述，而被告復否認有販賣海洛因給證人唐士賢。
        是本案既無積極證據足以補強其證言之真實性，自無從
        僅憑唐士賢前開證詞內容逕認被告係販賣第一級毒品海
        洛因以營利之犯意而將海洛因交付唐士賢。然自白合資
        購買幫助證人唐士賢施用第一級毒品之事實，與證人唐
        士賢於偵查及原審審理中均證述有交付金錢給被告及收
        到海洛因毒品之證述相符，兩者應可相互補強認定被告
        確有幫助唐士賢施用第一級毒品海洛因之犯罪事實。
   3、綜上所述，堪認被告自承幫助唐士賢施用第一級毒品海洛
      因之自白，與事實相符，應可採信。本案事證明確，被告
      犯行洵堪認定，應依法論科。
二、論罪部分：
（一）核被告所為，均係犯刑法第30條第1項、毒品危害防制條
      例第10條第1項之幫助施用第一級毒品罪。檢察官起訴意
      旨認被告所為均係犯修正前毒品危害防制條例第4條第1項
      之販賣第一級毒品罪，尚有未洽，已如前述，惟起訴與本
      院認定被告犯罪之基本社會事實尚屬相同，爰變更起訴法
      條而審理。被告各次幫助施用前持有第一級毒品海洛因之
      低度行為，均為幫助施用之高度行為所吸收，不另論罪。
      被告各次幫助施用第一級毒品，犯意各別，時間不同，應
      分論併罰。被告先後4次幫助唐士賢施用第一級毒品，均
      為幫助犯，爰各依刑法第30條第2項之規定減輕其刑。
（二）又按毒品危害防制條例第17條第1 項所謂「供出毒品來源
      ，因而查獲其他正犯或共犯者」，係指具體提供毒品來源
      之資訊，使調查或偵查犯罪之公務員知悉而對之發動調查
      或偵查，並據以破獲者而言。是倘被告所供出之前手已因
      另案遭通緝或已死亡，致偵查機關無從追查其與被告本案
      犯罪之毒品來源是否有關，即與上開「因而查獲」之規定
      不符（最高法院109年度台上字第4315號判決意旨參照）
      。查被告雖供稱其海洛因來源為劉武昌，惟劉武昌已於10
      9年4月27日死亡，並經臺灣臺南地方檢察署檢察官以109
      年度偵字第13501號依刑事訴訟法第252條第6款規定為不
      起訴處分，有該不起訴處分書在卷可按（見原審卷第31至
      32頁），揆諸前揭意旨，偵查機關已因劉武昌之死亡而無
      從追查其與被告本案犯行之毒品來源是否有關；另依被告
      於本院所提出之證人杜金坤於原審法院109年度訴字第128
      8號審判中之證述，證人杜金坤雖證述被告有向劉武昌購
      買施用，但時間已不記得，自無從認定與本件幫助唐士賢
      施用第一級毒品有關；又依被告所提出之證人林展宇於原
      審法院109年度訴字第1288號審判中之證述，證人林展宇
      雖證述被告有向一位年紀大的人拿毒品，但該年紀大的人
      是否為劉武昌亦屬不明，且時間與本件不同，自無從認定
      劉武昌為本件被告幫助唐士賢施用第一級毒品之來源。從
      而，被告本件並無毒品危害防制條例第17條第1 項所規定
      「供出毒品來源因而查獲其他共犯或正犯」之情形，而無
      該條減輕其刑規定之適用。
三、撤銷改判之理由及量刑：
（一）查本案並無充足之積極證據足以補強證人唐士賢證詞之真
      實性，尚不能認定被告有公訴意旨所指販賣第一級毒品海
      洛因犯行，已如前述，原審未查，逕依修正前毒品危害防
      制條例第4條第1項之販賣第一級毒品罪論擬，即有未洽。
      被告上訴否認販賣第一級毒品海洛因犯行，以此指摘原判
      決不當，為有理由。應由本院將原判決撤銷改判，以期適
      法。
（二）爰審酌被告自身有施用第一級毒品之惡習，其明知海洛因
      乃列管之第一級毒品，對國人身心戕害甚深，竟以轉交、
      合購之方式，幫助他人施用，所為助長毒品流通，應予非
      難，惟其犯後坦承幫助施用第一級毒品犯行，態度尚可，
      兼衡其智識程度、家庭、生活狀況等一切情狀，分別量處
      如主文第二項所示之刑，並考量被告所犯各罪侵害法益之
      類型暨犯罪情節、模式等整體犯罪之評價，以及上開罪行
      所反應出之人格特性等因素，衡酌刑罰手段之相當性，定
      其應執行刑如主文第二項所示。
四、沒收部分：
（一）另案扣押之手機1支(含門號0000000000號SIM卡1張)，為
      被告所有，且係供本案被告各次幫助施用第一級毒品聯繫
      之用，業經被告供明在卷，應依毒品危害防制條例第19條
      第1項規定，宣告沒收之。
（二）至唐士賢各次交付被告購買第一級毒品之各3千元，均已
      分別交付販賣者，既非被告所有，被告於本案亦未獲利，
      乃不予宣告沒收、追徵，附此敘明。
（三）扣案之海洛因5包，均係被告於109年2月底向劉武昌購得
      ，均係被告另案施用海洛因所用之物，業據被告供承在卷
      （見警一卷第6頁，偵一卷第28頁），並有原審法院109年
      度訴字第980號判決書在卷可佐（見原審卷第47至52頁）
      ，與本案犯行無涉，不予宣告沒收銷燬，併此敘明。
據上論結，應依刑事訴訟法第369條第1項前段、第364條、第299
條第1項前段、第300條，毒品危害防制條例第10條第1項、第19
條第1項，刑法第11條前段、第30條第1項、第2項、第51條第5款
，判決如主文。
本案經臺灣臺南地方檢察署察官粟威穆提起公訴，臺灣高等檢察
署臺南檢察分署檢察官蘇南桓、曾昭愷到庭執行職務。
中　　華　　民　　國　　110 　年　　5 　　月　　12　　日
                  刑事第四庭    審判長法  官  郭玫利
                                      法  官  蔡廷宜
                                      法  官  曾子珍
以上正本證明與原本無異。
如不服本判決應於收受送達後20日內向本院提出上訴書狀，其未
敘述上訴理由者，並得於提起上訴後20日內向本院補提理由書（
均須按他造當事人之人數附繕本）「切勿逕送上級法院」。
　　　　　　　　　　　　　　　　　　　書記官  李淑惠　　
中　　華　　民　　國　　110 　年　　5 　　月　　12　　日
附錄本件論罪科刑法條：
中華民國刑法第30條
（幫助犯及其處罰）
幫助他人實行犯罪行為者，為幫助犯。雖他人不知幫助之情者，
亦同。
幫助犯之處罰，得按正犯之刑減輕之。
毒品危害防制條例第10條
施用第一級毒品者，處6月以上5年以下有期徒刑。
施用第二級毒品者，處3年以下有期徒刑。

附表（新臺幣）                  編號 聯絡內容 交付毒品時間      代購毒品金額  左列金額給付方式  1    如附件編號1 108年12月29日13時23分後某時許    3千元之海洛因            唐士賢先給付2千元，賒帳1千元。   2   如附件編號2 109年1月15日 15時7分許後某時許    3千元之海洛因    唐士賢先給付2千元，賒帳1千元。  3    如附件編號3 109年2月1日 16時30分許      3千元之海洛因                唐士賢給付如附表編號1、2所示賒帳共計2千元，及本次價金2千元，本次另賒帳1千元。  4    如附件編號4至6 109年2月2日 16時9分後某時許 3千元之海洛因                  唐士賢給付如附表編號3所示賒帳1千元，且於某日給付本次賒帳3千元。 

附件：相關通訊監察譯文
編號   時間          (A)          監察對象或重 要對象      撥打方 向     （B）        通話對象及門 號          通訊監察譯文          本院勘驗結果        110年4月19日勘驗編號2至6部分、110年4月28日勘驗編號1部分  1     108.12.29    13:23:37    0000000000  唐士賢      >>     0000000000  林文宗      （簡訊）            A:在橋下             A:在橋下 2               109.01.15    15:07:06              0000000000  唐士賢                >>               0000000000  林文宗                B:喂。              A:我在橋下。        B:你誰？            A:我在仔。          B:你人來了嗎?        A:我到了啦。        B:快一點，轉回來，我   跟人家約好要拿錢給   人家，快一點。    A:我現在人在這裡了。 B:好啦好啦。         B:喂                A:我在橋下          B:你誰？            A:我在仔。          B:你人來了嗎?        A:我到了啦。        B:快一點，快一點，轉   回來，恁爸跟人家約   好要拿錢給人家，快   一點              A:我現在人在這了。  B:好啦好啦。        3          109.02.01    16:16:46         0000000000  唐士賢           >>          0000000000  林文宗           B:你爸閒閒都等著要應   付你。            A:在等我10分鐘一下。 B:在哪邊等啦，我在買   東西啦。          A:好啦。　           B:幹你娘，恁爸閒閒都   等著要應付你。    A:在等我10分鐘一下。 B:在哪邊等啦，在哪邊   等啦，恁爸在買東西   啦。              A:好啦。            4        109.02.02    16:01:36       0000000000  唐士賢         >>        0000000000  林文宗         B:機車啦，每次我回到   家你就隨後打來。  A:我錢要還你啦。    B:好啦好啦，我過去。  B:機掰啦，恁爸每次回   到家你就隨後打來。 A:我錢要還你啦。    B:好啦好啦，我來。  A:蛤。              5      109.02.02    16:02:53     0000000000  唐士賢       <<      0000000000  林文宗       A:喂。              B:我開過來了。      A:喔，好啦。　      同左                  6     109.02.02    16:09:10    0000000000  唐士賢      >>     0000000000  林文宗      B:到了啦。到了啦。  A:喔好啦。　        同左